【裁判字號】    97,訴,496
【裁判日期】    980430
【裁判案由】    不續聘
【裁判全文】
臺中高等行政法院裁定
                                       97年度訴字第496號
原      告  甲  ○
            乙○○
            丙○○
被      告  財團法人臺灣省臺中縣私立明道高級中學
代  表  人  丁○○
上列當事人間不續聘事件，原告提起行政訴訟，本院裁定如下
：
    主  文
本件移送至臺灣臺中地方法院。
    理  由
一、按「公法上之爭議，除法律別有規定外，得依本法提起行政
    訴訟。」「行政法院認其無受理訴訟權限者，應依職權以裁
    定將訴訟移送至有受理訴訟權限之管轄法院。數法院有管轄
    權而原告有指定者，移送至指定之法院。」行政訴訟法第2
    條、第12條之2第2項分別定有明文。又「我國關於行政訴訟
    與民事訴訟之審判，依現行法律之規定，係採二元訴訟制度
    ，分由不同性質之法院審理。關於因公法關係所生之爭議，
    由行政法院審判，因私法關係所生之爭執，則由普通法院審
    判。」司法院釋字第448號解釋闡明在案。
二、本件原告甲○原任職被告學校幹事，於民國（下同）97年7
    月1日調動其至進修學校，未依規定前往報到，被告以97年8
    月5日明久人字第0970003265號函通知其自97年8月1日起不
    予續聘；而原告丙○○、乙○○2人原係被告學校職員，亦
    經被告於97年7月31日通知其等自97年8月1日起不予續聘。
    原告等3人不服被告學校前揭不予續聘通知，分別提起訴願
    ，均經訴願決定機關以私立學校與職員間之聘用關係屬私法
    契約關係，非屬訴願救濟範圍內之事項，不得依行政爭訟方
    法提起訴願，因援引訴願法第77條第8款規定，為訴願不受
    理之決定。原告等不服，遂提起本件行政訴訟主張略以：原
    告係依私立學校法規定，經主管教育行政機關核准立案之私
    立學校編制內之有給職專業教職員，並依公教人員保險法規
    定參加公教人員保險。另依私立學校法、私立學校法施行細
    則、私立高級中學組織規程準則、私立學校教職員工退休撫
    卹基金撥繳、收支、保管及運用辦法等規定，教育部為被告
    之教育目的主管機關，而被告係教育部之教育委辦單位。又
    依私立學校法第64條及教育部74年4月25日台（70）人字第
    13014號函規定，被告就教職員工之資遣事宜，均應依法行
    政，並負其行政責任。被告學校在毫無理由之情事下，即不
    續聘原告等之解聘行為，顯已違反教育部所頒布及被告學校
    所自訂之法令、規章。訴願決定不予受理，致損害原告等之
    權利及法律上之利益，為此提起本件訴訟，請求撤銷訴願決
    定及原處分等語。
三、經查，本件被告係經立案之私立學校，為私法人，原告經被
    告聘任為該校之幹事（甲○）、職員（丙○○、乙○○），
    核其性質，係屬私法上契約關係。而私立學校雖受國家委託
    行使公權力，惟該項委託關係僅存在於行政機關與私立學校
    之間，並不影響私立學校與其職員間為私法關係之性質。是
    被告以前揭函文通知原告不予續聘，僅為表明不再與原告續
    訂聘任契約之意思表示，自非屬行政處分，原告對之如有爭
    執，純屬私法關係所生之爭議，應由民事法院審判，行政法
    院並無受理訴訟權限，爰依職權將本件訴訟移送至有受理訴
    訟權限之管轄法院臺灣臺中地方法院。
四、依行政訴訟法第12條之2第2項前段，裁定如主文。
中    華    民    國    98    年    4     月    30    日
                臺中高等行政法院第二庭
                          審判長法  官  胡  國  棟
                                法  官  林  金  本
                                法  官  林  秋  華
以上正本證明與原本無異。
如不服本裁定，應於裁定送達後10日內以書狀敘明理由，經本院
向最高行政法院提起抗告（須依對造人數附具繕本）。
中    華    民    國    98    年    4     月    30    日
                                書記官  蔡  逸  媚


司法院資訊處製作；財團法人民間司法改革基金會備份。
